【裁判字號】    98,訴,1404
【裁判日期】    981021
【裁判案由】    違反毒品危害防制條例
【裁判全文】
臺灣臺南地方法院刑事判決              98年度訴字第1404號
公  訴  人  臺灣臺南地方法院檢察署檢察官
被      告  乙○○
上列被告因違反毒品危害防制條例案件，經檢察官提起公訴（98
年度營毒偵字第230號），被告就被訴事實為有罪之陳述，合議
庭裁定由受命法官進行簡式審判程序，本院判決如下：
    主  文
乙○○施用第一級毒品，累犯，處有期徒刑拾壹月；扣案之注射
針筒壹支及美娜水壹瓶均沒收。
    事實及理由
一、本件犯罪事實及證據，除如附件（即檢察官起訴書）所示犯
    罪事實第八列之「於96年12月6日執行完畢出監」改為「於
    96年12月7日執行完畢出監」；犯罪事實第十一列之「於98
    年7月2日下午1時30分許警方採尿人員對之採尿送驗往前回
    溯26小時內之某時」改為「於98年6月30日晚上10時許」；
    證據部分增加被告乙○○於審理中之自白外，餘均引用附件
    之記載。
二、另被告乙○○上開施用第1級毒品之時間，業據其於警訊時
    及偵審中供述明確，起訴書記載被告「於98年7月2日下午1
    時30分許警方採尿人員對之採尿送驗往前回溯26小時內之某
    時」之情，爰依被告供述，更正記載如上，且公訴意旨及本
    院認定者均係指本件被告於98年7月2日下午1時30分許經警
    方採尿檢驗而查獲之該次施用海洛因犯行，犯罪基本事實尚
    屬相同，應予指明。再者，人體施用毒品經尿液排出之時間
    ，依吸食量之多寡、喝水量、施用方式、人體代謝功能、吸
    食者之年齡、性別及檢驗方法之靈敏度等事項有所差異，因
    人及個案而不同，此為實務所肯認，故無法排除施用者在施
    用海洛因之26小時後，所排出之尿液仍有被檢測出嗎啡陽性
    反應之可能，是被告關於本件施用海洛因時間之自白，尚非
    無的，應可採認。
三、據上論斷，應依刑事訴訟法第二百七十三條之一第一項、第
    二百九十九條第一項前段、第三百十條之二、第四百五十四
    條第二項，毒品危害防制條例第十條第一項，刑法第十一條
    前段、第四十七條第一項、第三十八條第一項第二款，判決
    如主文。又本判決係依刑事訴訟法第三百十條之二及第四百
    五十四條所製作之簡化判決，依法僅需記載犯罪事實、證據
    名稱及應適用之法條，並得以簡略方式為之，如認定之犯罪
    事實、證據及應適用之法條，與檢察官聲請簡易判決處刑書
    或起訴書之記載相同者，得引用之，附此敘明。
本案經檢察官甲○○到庭執行職務。
中    華    民    國    98    年    10    月    21    日
                  刑事第十庭   法  官  盧鳳田
以上正本證明與原本無異。
如不服本判決應於收受本判決後十日內向本院提出上訴書狀，並
應敘述具體理由。如未敘述上訴理由者，應於上訴期間屆滿後二
十日內向本院補提理由書狀（均須按他造當事人之人數附繕本、
切勿逕送上級法院）。
                               書記官  黃憶筑
中    華    民    國    98    年    10    月    21    日
附錄本案論罪科刑法條全文
毒品危害防制條例第10條：
施用第一級毒品者，處 6 月以上 5 年以下有期徒刑。
施用第二級毒品者，處 3 年以下有期徒刑。
********************************************************
附件：
臺灣臺南地方法院檢察署檢察官起訴書
                                   98年度營毒偵字第230號
    被      告  乙○○  男  34歲（民國○○年○○月○○日生）
                        住臺南縣新營市○○○街42號
                        身分證統一編號：Ｚ000000000號
上列被告因違反毒品危害防制條例案件，業經偵查終結，認應提
起公訴，茲敘述犯罪事實、證據並所犯法條如下：
        犯罪事實
一、乙○○前因施用第一級毒品案件，於民國91年6月12日經依
    臺灣臺南地方法院裁定令入戒治處所施以強制戒治，於92年
    2 月21日強制戒治執行完畢釋放，並經本署檢察官以91年度
    營毒偵字第76號聲請簡易判決處刑，經臺灣臺南地方法院以
    93 年度訴字第1267號判處有期徒刑1年確定，仍不知悔改，
    復於95年間因施用毒品案件，經本署檢察官以95年度營毒偵
    字第390號提起公訴，經臺灣臺南地方法院以96年度訴字第
    58號判處有期徒刑9月確定，於96年12月6日執行完畢出監。
    詎猶未戒除施用毒品惡習，明知海洛因係毒品危害防制條例
    第2條第2項第1款所稱之第一級毒品，不得施用、持有，竟
    仍基於施用第一級毒品海洛因之犯意，於98年7月2日下午1
    時30分許警方採尿人員對之採尿送驗往前回溯26小時內之某
    時，在臺南縣新營市○○○街42號住處房間內，以針筒注射
    之方式施用海洛因。嗣於98年7月2日上午11時許，在臺南縣
    下營鄉賀建村洲仔1號前，因竊盜案件為警逮捕，經警當場
    扣得注射針筒1支及美娜水1瓶，復經其同意採驗尿液，而悉
    上情。
二、案經臺南縣警察局新營分局報告偵辦。
        證據並所犯法條
一、證據清單及待證事實：
┌──┬───────────┬───────────┐
│編號│ 證    據    名    稱 │ 待    證    事    實 │
├──┼───────────┼───────────┤
│ 一 │被告乙○○於警詢時及本│全部犯罪事實          │
│    │署偵查中之自白。      │                      │
├──┼───────────┼───────────┤
│ 二 │臺南縣警察局新營分局採│被告尿液經以酵素免疫分│
│    │取尿液編號對照表、採取│析法EIA初步檢驗及以氣 │
│    │尿液名冊編號對照表、長│相層析質譜儀法GC/MS確 │
│    │榮大學尿液檢驗確認報告│認檢驗結果，呈嗎啡及可│
│    │各1份。               │待因陽性反應。        │
├──┼───────────┼───────────┤
│ 三 │扣押書1份及現場照片10 │員警扣押前開被告所有注│
│    │張。                  │射針筒1支及美娜水1瓶之│
│    │                      │事實。                │
└──┴───────────┴───────────┘
二、按修正毒品危害防制條例就施用毒品者，只於「初犯」及「
    五年後再犯」2種情形，有其追訴條件之限制，即須於初犯
    經觀察、勒戒或強制戒治釋放後，5年內均無施用毒品之行
    為，始能認其前所實施之觀察、勒戒或強制戒治已足遮斷毒
    癮，而得於5年後再犯時，再予適用初犯之規定，重行觀察
    、勒戒等程序。倘5年內已經再犯，被依法追訴處罰，縱其
    第3次（或第3次以上）施用毒品之時間在初犯釋放5年以後
    ，即與「5年後再犯」之情形有別，且因已於「5年內再犯」
    ，顯見其再犯率甚高，原實施觀察、勒戒或強制戒治，已無
    法收其實效，而無5年戒斷期之存在，自無再經觀察、勒戒
    及強制戒治之必要，應由檢察官逕行起訴，最高法院95年度
    臺非字第59號、第65號判決可資參照。查被告自上開強制戒
    治執行完畢後，迄至本案施用第一級毒品之犯行，雖已逾5
    年，然其在強制戒治執行完畢後之5年內，曾因施用毒品罪
    ，經臺灣臺南地方法院以96年度訴字第58號判處有期徒刑9
    月確定，於96年12月6日因刑期執行完畢出監等情，有刑案
    資料查註紀錄表、全國施用毒品案件紀錄表及完整矯正簡表
    各1份在卷可參，揆諸前開說明，自應依法予以追訴、處罰
    。
三、核被告所為，係犯毒品危害防制條例第10條第1項之施用第
    一級毒品罪嫌。其持有第一級毒品海洛因之低度行為，應為
    施用之高度行為所吸收，不另論罪。另被告前曾受如犯罪事
    實欄所載之有期徒刑執行完畢，有法務部刑事資料智慧查詢
    系統完整矯正簡表、刑案資料查註紀錄表、全國施用毒品案
    件紀錄表及受觀察勒戒人毒品及前科紀錄簡列表各1份附卷
    可證，其於執行完畢後5年內故意再犯有期徒刑以上之本罪
    ，為累犯，請依刑法第47條第1項之規定加重其刑。末扣案
    之注射針筒1支及美娜水1瓶係被告所有，供本案犯罪所用或
    犯罪預備之物，亦據其供陳在卷，請依刑法第38條第1項第2
    款宣告沒收。
四、依毒品危害防制條例第23條第2項、刑事訴訟法第251條第1
    項提起公訴。
    此    致
臺灣臺南地方法院
中    華    民    國    98    年    9     月    11    日
                              檢察官  周  盟  翔
本件證明與原本無異
中    華    民    國    98    年    9     月    18    日
                              書記官  蔡  雅  雯


司法院資訊處製作；財團法人民間司法改革基金會備份。
